# 求助陈老师发行信托受益权专项计划的会计处理

提问人：dlk7 时间：2013-03-26 17:48:09
陈老师，请问如果一家公司将其未来的收入做成信托计划的话，相关会计处理应该如何进行。 假设该公司未来 6 年的收入分别是每年200 万，我现在将我未来 6 年 1200 万的收入做成信托受益权计划以总额 1000 万发售。
那当我收到这笔款项时，是否应该确认在负债方，是否应该确认为应付债券，并以实际利率法进行摊销，每年进行偿还。
同时，未来六年的收入每年正常按 200 万确认，PL中只会出现融资的利息支出，无其他影响

回答人：chenyiwei
该信托计划是否为保本和保证最低收益（或固定收益）的？如果是则实质上是借款，你的做法基本合理，只不过一般不通过“应付债券”科目核算，而是作为长期借款或长期应付款等。